臺灣高等法院民事裁定　　　　　　　　　99年度聲再字第51號
聲　請　人　曹秀英
上列聲請人因與相對人國立清華大學間請求拆屋還地事件，對於
中華民國99年10月15日本院99年度上易字第872號確定裁定聲請
再審，本院裁定如下：
    主  文
聲請駁回。
聲請訴訟費用由聲請人負擔。
    理  由
一、聲請人聲請意旨略以：本院99年度上易字第872號確定裁定
    （下稱原確定裁定）以伊對於原法院97年度重訴字第184號
    判決提起第二審上訴，未據繳納裁判費新台幣（下同）2萬
    1,547元，經原法院於民國99年8月17日裁定命伊於收受裁定
    後5日內補繳，雖伊聲請訴訟救助，惟業經本院99年度聲字
    第332號裁定予以駁回，該裁定並於99年10月7日送達伊，惟
    伊迄未繳費為由，認伊之上訴不合法，而駁回伊之上訴，顯
    係違反最高法院67年度第1次民事庭庭推總會議決議，並消
    極不適用民事訴訟法施行法第9條之規定，具有民事訴訟法
    第496條第1項第1款所定之再審事由，爰依同法第507條、第
    496條第1項第1款規定聲請再審云云。
二、按民事訴訟法第496條第1項第1款所謂適用法規顯有錯誤，
    係指確定判決就事實審法院確定之事實所適用之法規顯然不
    合於法律規定，或與司法院現尚有效之大法官會議解釋，或
    最高法院尚有效之判例顯然違反者而言，並不包含最高法院
    民事庭會議之決議，是聲請人主張原確定裁定違反最高法院
    67年度第1次民事庭庭推總會議決議，具有民事訴訟法第496
    條第1項第1款之再審事由云云，自不足取。復按民事訴訟法
    施行法第9條係規定：「上訴人有律師為訴訟代理人，或依
    書狀上之記載可認其明知上訴要件有欠缺者，法院得不行民
    事訴訟法第442條第2項及第444條第1項但書之程序」，惟聲
    請人提起第二審上訴時，既經原法院依民事訴訟法第442條
    第2項規定裁定命其補正，自與上開規定所定情形有間。又
    上訴不合法之情形，已經原第一審法院定期間命其補正而未
    補正者，第二審法院得不依民事訴訟法第444條第1項但書之
    規定命其補正，同法第444條第2項亦定有明文，本件既經原
    法院依民事訴訟法第442條第2項規定裁定命聲請人補正，已
    如上述，自無適用同法第444條第1項但書規定之必要。是聲
    請人主張原確定裁定有消極不適用民事訴訟法施行法第9條
    規定，具有同法第496條第1項第1款所定之再審事由云云，
    亦不足取。
三、據上論結，本件再審之聲請為無理由，爰依民事訴訟法第
    95條、第78條，裁定如主文。
中    華    民    國   100    年    1     月    11    日
                    民事第十二庭
                        審判長法  官  吳謀焰
                              法  官  李昆曄
                              法  官  許紋華
正本係照原本作成。
不得抗告。
中    華    民    國   100    年    1     月    11    日
                              書記官  廖逸柔